Config:
  hfst:
    Gen: ../../../src/generator-gt-norm.hfst
    Morph: ../../../src/analyser-gt-norm.hfst
  xerox:
    Gen: ../../../src/generator-gt-norm.xfst
    Morph: ../../../src/analyser-gt-norm.xfst
    App: lookup


# Comments after each noun:
# ok = checked against
# ? = not checked

# Nouns only in plural. Both odd-syllable and syllable. Lexicon OADÁDAGÁ, VUOSA, SIJDDALAHÁ, SISSNELUHÁ, VÁLLDARA BÆLLJASA, MANEBU, DÁRBBAGA, SNJIERÁGA, BERRAHATTJA

Tests:
  Noun - båvså: # VUOSA
    båvså+N+Sg+Nom: []
    båvså+N+Pl+Nom: båvså
    båvså+N+Pl+Gen: båvsåj
    båvså+N+Pl+Acc: båvsåjt
    båvså+N+Pl+Ine: båvsåjn
    båvså+N+Pl+Ill: båvsåjda
    båvså+N+Pl+Ill+PxPl2: båvsåjdiseda
    båvså+N+Pl+Ela: båvsåjs
    båvså+N+Pl+Com: båvsåj
    båvså+N+Ess: båksån
    båvså+N+Der/Dimin+N+Sg+Nom: []
    båvså+N+Der/Dimin+N+Pl+Nom: båvsåtja
    båvså+N+Der/Dimin+N+Der/Dimin+N+Pl+Nom: båvsåtjattja
    båvså+N+Der/Dimin+N+Der/Dimin+N+Pl+Acc: båvsåtjattjajt
    båvså+N+Der/Dimin+N+Der/Dimin+N+Pl+Ill: båvsåtjattjajda
    båvså+N+Der/dibme+A+Pl+Nom: båvsådime
    båvså+N+Der/ahtes+A+Pl+Nom: []
    båvså+N+Der/lasj+A+Pl+Nom: []
    båvså+N+Abe: [båvsåda, båvsådak]

  Noun - njálggá: # VUOSA
    njálggá+N+Sg+Nom: []
    njálggá+N+Pl+Nom: njálggá
    njálggá+N+Pl+Ine: njálggájn
    njálggá+N+Pl+Ill: njálggájda

  Noun - vuosa: # VUOSA
    vuosa+N+Sg+Nom: []
    vuosa+N+Pl+Nom: vuosa
    vuosa+N+Pl+Acc: vuosajt
    vuosa+N+Pl+Ill: vuosajda

  Noun - ávta: # VUOSA
    ávta+N+Sg+Nom: []
    ávta+N+Pl+Nom: ávta
    ávta+N+Pl+Gen: ávtaj
    ávta+N+Pl+Ill: ávtajda

  Noun - rubmálahá: # SIJDDALAHÁ
    rubmálahá+N+Sg+Nom: []
    rubmálahá+N+Pl+Nom: rubmálahá
    rubmálahá+N+Pl+Com: rubmálaháj
    rubmálahá+N+Ess: rubmálahán
    rubmálahá+N+Der/Dimin+N+Sg+Nom: []
    rubmálahá+N+Der/Dimin+N+Pl+Nom: rubmálahátja
    rubmálahá+N+Der/Dimin+N+Der/Dimin+N+Pl+Nom: rubmálahátjattja
    rubmálahá+N+Der/dibme+A+Pl+Nom: []
    rubmálahá+N+Der/ahtes+A+Pl+Nom: []
    rubmálahá+N+Der/lasj+A+Pl+Nom: []
    rubmálahá+N+Abe: [rubmálahádak, rubmálaháda]

  Noun - sissŋeluhá: # SISSNELUHÁ
    sissŋeluhá+N+Sg+Nom: []
    sissŋeluhá+N+Pl+Nom: sissŋeluhá
    sissŋeluhá+N+Pl+Com: sissŋeluháj
    sissŋeluhá+N+Ess: sissŋeluhán

  Noun - tjuodtjama: # VÁLLDÁRA
    tjuodtjama+N+Sg+Nom: []
    tjuodtjama+N+Pl+Ill: tjuodtjamijda
    tjuodtjama+N+Der/ahtes+A+Pl+Nom: []


  Noun - áhtjitja: # VÁLLÁRA
    áhtjitja+N+Sg+Nom: []
    áhtjitja+N+Pl+Ine: áhtjitjijn
    áhtjitja+N+Pl+Ill: áhtjitjijda
    áhtjitja+N+Der/ahtes+A+Sg+Nom: []

  Noun - sebmasa: # BÆLLJASA
    sebmasa+N+Sg+Nom: []
    sebmasa+N+Pl+Ine: sebmasijn
    sebmasa+N+Pl+Ill: sebmasijda
    sebmasa+N+Der/ahtes+A+Pl+Nom: []

  Noun - jiednabælljasa: # BÆLLJASA
    jiednabælljasa+N+Sg+Nom: []
    jiednabælljasa+N+Pl+Ine: [jiednabælljasijn, jiednabälljasijn]
    jiednabælljasa+N+Pl+Ill: [jiednabælljasijda, jiednabälljasijda]
    jiednabælljasa+N+Der/Dimin+N+Sg+Nom: []
    jiednabælljasa+N+Der/Dimin+N+Pl+Nom: [jiednabælljasattja, jiednabälljasattja]
    jiednabælljasa+N+Der/Dimin+N+Der/Dimin+N+Pl+Nom: [jiednabælljasattjatja, jiednabälljasattjatja]
    jiednabælljasa+N+Der/dibme+A+Pl+Nom: []
    jiednabælljasa+N+Der/ahtes+A+Pl+Nom: []
    jiednabælljasa+N+Der/lasj+A+Pl+Nom: []
    jiednabælljasa+N+Abe: []

  Noun - maŋebu: # MANEBU
    maŋebu+N+Sg+Nom: []
    maŋebu+N+Pl+Gen: maŋebuj
    maŋebu+N+Pl+Ill: maŋebujda

  Noun - oarbbenattja: # BERRAHATTJA
    oarbbenattja+N+Sg+Nom: []
    oarbbenattja+N+Pl+Ine: oarbbenattjajn
    oarbbenattja+N+Pl+Ill: oarbbenattjajda

  Noun - gahpanisá: # BERRAHATTJA
    gahpanisá+N+Sg+Nom: []
    gahpanisá+N+Pl+Ine: gahpanisájn
    gahpanisá+N+Pl+Ill: gahpanisájda

  Noun - dárbbaga: # DÁRBBAGA
    dárbbaga+N+Sg+Nom: []
    dárbbaga+N+Pl+Gen: dárbbagij
    dárbbaga+N+Pl+Ill: dárbbagijda
    dárbbaga+N+Der/Dimin+N+Pl+Nom: dárbbagattja
    dárbbaga+N+Der/Dimin+N+Pl+Ill: dárbbagattjajda
    dárbbaga+N+Der/Dimin+N+Ess: [dárbbagattjan, dárbbagadtjan]
    dárbbaga+N+Der/Dimin+N+Pl+Ine: dárbbagattjajn
    dárbbaga+N+Der/Dimin+N+Der/Dimin+N+Pl+Nom: dárbbagattjatja
    dárbbaga+N+Der/dibme+A+Pl+Nom: []
    dárbbaga+N+Der/ahtes+A+Pl+Nom: []
    dárbbaga+N+Der/lasj+A+Pl+Nom: []
    dárbbaga+N+Abe: []

  Noun - ånibåvsåtja: # SNJIERÁGA
    ånibåvsåtja+N+Sg+Nom: []
    ånibåvsåtja+N+Pl+Ine: ånibåvsåtjijn
    ånibåvsåtja+N+Pl+Ill: ånibåvsåtjijda

  Noun - snjierága: # SNJIERÁGA
    snjierága+N+Sg+Nom: []
    snjierága+N+Pl+Ine: [snjierágijn, sjnjierágijn]
    snjierága+N+Pl+Ill: [snjierágijda, sjnjierágijda]
    snjierága+N+Der/Dimin+N+Sg+Nom: []
    snjierága+N+Der/Dimin+N+Pl+Nom: [snjierágattja, sjnjierágattja]
    snjierága+N+Der/Dimin+N+Der/Dimin+N+Pl+Nom: [snjierágattjatja, sjnjierágattjatja]
    snjierága+N+Der/dibme+A+Pl+Nom: []
    snjierága+N+Der/ahtes+A+Pl+Nom: []
    snjierága+N+Der/lasj+A+Pl+Nom: []
    snjierága+N+Abe: []

  Noun - látjádagá: # OADÁDAGÁ
    látjádagá+N+Sg+Nom: []
    látjádagá+N+Pl+Ine: látjádagájn
    látjádagá+N+Pl+Ill: látjádagájda
    látjádagá+N+Der/Dimin+N+Der/Dimin+N+Pl+Nom: látjádagátjattja

  Noun - berrahattja: # BERRAHATTJA
    berrahattja+N+Pl+Nom: berrahattja
    berrahattja+N+Pl+Gen: berrahattjaj
    berrahattja+N+Pl+Acc: berrahattjajt
    berrahattja+N+Pl+Ine: berrahattjajn
    berrahattja+N+Pl+Ill: berrahattjajda
    berrahattja+N+Ess: berrahattjan
    berrahattja+N+Der/Dimin+N+Pl+Nom: [berrahattjatja]
    berrahattja+N+Der/Dimin+N+Der/Dimin+N+Pl+Nom: []

